臺灣彰化地方法院刑事判決　　　　　　　　　　　　　九十三年度易字第六二號
　　公　訴　人　臺灣彰化地方法院檢察署檢察官
　　被　　　告　甲○○
右列被告因竊盜案件，經檢察官聲請簡易判決處刑（九十二年度偵字第九八八０號）
，本院改依通常程序審理判決如左：
    主  文
甲○○竊盜，累犯，處有期徒刑伍月，如易科罰金，以佰元折算壹日；扣案之鑰匙
壹支，沒收。
    事  實
一、甲○○前曾犯有多次竊盜罪行，其中於民國八十四、八十五年間分別因竊盜罪，
    先後經法院判處有期徒刑一年八月，刑前強制工作三年確定，以及有期徒刑一年
    十月確定，經合併執行，於九十年一月十七日縮短刑期假釋出監，並於九十年七
    月二十九日假釋期滿未經撤銷而執行完畢（聲請書誤植為九十年十月十三日）。
    詎猶不知悔改，竟復意圖為自己不法之所有，於九十二年十二月十七日上午八時
    許，在臺中縣烏日鄉○○村○○路二二三號前，以自備鑰匙，竊取乙○○所有停
    放在該處之車牌號碼ＯＣ─五八九六號自小貨車一部，得手後據為己用。嗣於同
    年月十九日零時二十五分許，適甲○○駕駛上開自小貨車，行經彰化縣彰化市○
    ○路二九○巷口時，為警攔檢查而查獲，並扣得其所有供竊取上開車輛所用之鑰
    匙一支。
二、案經彰化縣警察局彰化分局報請臺灣彰化地方法院檢察署檢察官偵查聲請簡易判
    決處刑。
    理  由
一、訊據被告甲○○供承於右揭時地駕駛車牌號碼ＯＣ─五八九六號自小貨車為警查
    獲等情，雖於本院準備程序及審理時否認有何竊車犯行，辯稱：本件係在查獲之
    前一天晚上七、八點時，因綽號「阿財」之同事酒醉後無法開車載伊回去，要伊
    先自行駕駛上開自小貨車返家，翌日再行開回，伊因晚上比較涼快，而於同日晚
    上十點多，欲將車開回途中即遭警查獲云云。惟查：
（一）右揭車牌號碼ＯＣ─五八九六號自小貨車係被害人乙○○所有，於九十二年十
      二月十七日上午遭竊，其後於九十二年十二月十九日凌晨由被告駕駛該失竊自
      小貨車為警查獲之事實，為被告所供承在卷，並據證人即被害人乙○○於警訊
      時證述明確，復有車輛竊盜車牌失竊資料個別查詢報表─查詢車輛認可資料一
      份、失竊車輛照片二幀及贓物認領保管單一紙附卷，以及鑰匙一支扣案可資佐
      證，堪先認定。
（二）次查依被告上開所辯，本件既係因綽號「阿財」之人酒醉，無法載送被告返家
      ，始將上開自小貨車交由被告自行駕駛返家，並表示翌日再行開回即可，且依
      被告所陳交付自小貨車地點即工作地點係位於臺中縣大里市，與被告實際居住
      地點係位於彰化縣伸港鄉，兩處距離甚遠，則被告既係借車欲行返家，對方復
      表示翌日開回即可，衡情被告何須於返家後，不辭勞頓，於當日深夜復急於將
      車自彰化縣伸港鄉開回臺中縣大里市？其所辯顯然與常理有悖；況經本院質問
      被告：「你於深夜將車交還給阿財之人後，要如何回家？」被告先答稱：「我
      會請家裡的人載我回家。」，本院續問被告：「你因何不在當天晚上七、八點
      ，請你的家人將你載回去就好？」被告則改答稱：「我兒子上晚班，都是在隔
      天早上六、七點才下班。」，本院接續質問被告：「既然如此，你如何在深夜
      找你的家人載你回家？」被告復翻辭答稱：「我認為可以請阿財載我回去，如
      果他可以，就載我回去，如果不可以，我就請朋友載我回去。」，益見其辯辭
      矛盾閃爍，顯係臨訟編撰，要無足取。
（三）再者，被告雖一再辯稱上開自小貨車係綽號「阿財」之人所交付，然始終未能
      提出綽號「阿財」其人之相關年籍或聯絡方式，以供本院查證，參諸被告於本
      院審理時陳稱其為警查獲時，並未要求警方隨即帶同前往尋找綽號「阿財」之
      人查證，倘果真如被告所辯情節，則帶同警方隨即前往臺中縣大里市之工地處
      找尋該綽號「阿財」之人對質，即可佐證其辯辭，被告何以捨此有利於己之事
      而不為，實與常理有違等情，堪認被告所稱上開自小貨車係綽號「阿財」之人
      所交付一節，應僅係渠為求卸責所虛捏杜撰之詞，要無可採。
（四）綜上所述，被告前開所辯，顯然純屬飾卸諉責之詞，毫無足採；本件事證明確
      ，被告右揭犯行，洵堪認定，應予依法論科。
二、核被告甲○○所為，係犯刑法第三百二十條第一項之普通竊盜罪。被告前曾分別
    因竊盜罪，先後經法院判處有期徒刑一年八月，刑前強制工作三年確定，以及有
    期徒刑一年十月確定，經合併執行，於九十年一月十七日縮短刑期假釋出監，並
    於九十年七月二十九日假釋期滿未經撤銷而執行完畢，有臺灣彰化地方法院檢察
    署刑案資料查註紀錄表、臺灣高等法院被告全國前案紀錄表各一份附卷為據，其
    於受有期徒刑之執行完畢後，五年以內再犯本件有期徒刑以上之罪，為累犯，應
    依刑法第四十七條之規定，加重其刑。爰審酌被告之品行、智識程度，犯罪之動
    機、目的、手段、所得利益、所生危害，不思循正途獲取所需而輕忽他人財產法
    益，及其犯罪後否認犯行，未見真誠悔悟暨其他一切情狀，量處如主文所示之刑
    ，並諭知易科罰金之折算標準，以資懲儆。扣案之鑰匙一支，係被告所有供其犯
    竊盜罪所用之物，爰依刑法第三十八條第一項第二款規定，併予宣告沒收。
據上論斷，應依刑事訴訟法第四百五十二條、第二百九十九條第一項前段，刑法第三
百二十條第一項、第四十七條、第四十一條第一項前段、第三十八條第一項第二款，
罰金罰鍰提高標準條例第一條前段、第二條，判決如主文。
本案經檢察官陳德芳到庭執行職務。
中      華      民      國    九十三    年      九      月      二      日
                                臺灣彰化地方法院刑事第三庭
                                    審判長法官  李  進  清
                                    法      官  高  文  崇
                法      官  紀  佳  良
右正本證明與原本無異。
如不服本判決，應於判決送達後十日內向本院提出上訴狀( 須附繕本 )。
告訴人或被害人對於判決如有不服具備理由請求檢察官上訴者，其上訴期間之計算係
以檢察官收受判決正本之日期為準。
                                    法院書記官  張  木  松
中      華      民      國    九十三    年      九      月      七      日
附錄論罪法條：
刑法第三百二十條
意圖為自己或第三人不法之所有，而竊取他人之動產者，為竊盜罪，處五年以下有期
徒刑、拘役或五百元以下罰金。
意圖為自己或第三人不法利益，而竊佔他人之不動產者，依前項之規定處斷。
前二項之未遂犯罰之。
